【裁判字號】    92,台上,3117
【裁判日期】    920612
【裁判案由】    搶奪
【裁判全文】
最高法院刑事判決                              九十二年度台上字第三一一七號
    上  訴  人  甲○○
                        號在.
右上訴人因搶奪案件，不服台灣高等法院台中分院中華民國九十二年三月十九日第二
審判決（九十二年度上訴字第一八二號，起訴案號：台灣彰化地方法院檢察署九十一
年度偵字第五四０六號），提起上訴，本院判決如左：
    主  文
上訴駁回。
    理  由
按刑事訴訟法第三百七十七條規定，上訴於第三審法院，非以判決違背法令為理由，
不得為之。是提起第三審上訴，應以原判決違背法令為理由，係屬法定要件。如果上
訴理由狀並未依據卷內訴訟資料，具體指摘原判決不適用何種法則或如何適用不當，
或所指摘原判決違法情事，顯與法律規定得為第三審上訴理由之違法情形，不相適合
時，均應認其上訴為違背法律上之程式，予以駁回。本件上訴意旨略稱：(一)加重條件
犯其犯罪基礎只有一個，原判決既依連續犯加重其刑，又以牽連犯從一重量刑，顯係
雙重加重，即有適用法則不當之違法。(二)連續犯須以犯相同之罪者為基礎，本件係竊
盜、搶奪所犯之罪不同，刑之輕重亦不同，原判決概依搶奪罪論處，亦有判決理由矛
盾之違法云云。惟查原判決綜核卷內資料，認定上訴人有共同連續竊盜、搶奪等犯行
，因而撤銷第一審不當之科刑判決，改判依牽連關係，從一重論處上訴人共同連續意
圖為自己不法之所有，而搶奪他人之動產罪刑。已詳其調查證據之結果及取捨證據
認定之理由，並說明：(一)上訴人對於本件犯罪事實，迭於偵、審中自承不諱，核與被
害人陳玉麗等指述相符。並有贓物領據、失竊作業查詢報表影本在卷足稽，犯行堪予
認定。(二)上訴人就竊盜部分，係犯刑法第三百二十條第一項之罪；就搶奪部分，係犯
刑法第三百二十五條第一項搶奪既遂罪及同條第三項搶奪未遂罪（詳如原判決附表二
所示）。上訴人與蘇崇成間就原判決附表一所示之竊盜犯行及原判決附表二編號一、
二、三、四、五、八、九、十之搶奪犯行，均有犯意之聯絡及行為分擔，就該部分均
為共同正犯。上訴人前後多次竊盜犯行，多次搶奪犯行，時間緊接，犯罪構成要件相
同，均係基於概括犯意為之，應分別依連續犯論處並加重其刑；再上訴人所犯竊盜罪
與搶奪罪間，有方法結果之牽連關係，應從一重之搶奪罪處斷，分別於判決理由內記
述甚詳，經核並無不合。次查採證認事乃事實審法院之職權，苟其證據之取捨及事實
之認定，並不違背論理法則及經驗法則，即不容任意指為違法。本件上訴意旨，置原
判決明白論斷於不顧，徒憑己意，泛指原判決依連續犯加重其刑後，又依牽連關係從
一重依搶奪罪論處，顯屬雙重加重，有適用法則不當云云，殊不足據以辨認原判決已
具備違背法令之形式，其上訴意旨核與法律規定得為第三審上訴理由之違法情形不相
適合，揆諸首開說明，其上訴違背法律上之程式，應予駁回。
據上論結，應依刑事訴訟法第三百九十五條前段，判決如主文。
中      華      民      國    九十二    年      六      月     十二     日
                              最高法院刑事第十一庭
                                  審判長法官  呂  潮  澤
                                        法官  白  文  漳
                                        法官  陳  世  雄
                                        法官  孫  增  同
                                        法官  林  開  任
      右正本證明與原本無異
                                              書  記  官
中      華      民      國    九十二    年      六      月     十八     日
                                                                      Ａ


司法院資訊處製作；財團法人民間司法改革基金會備份。
